【裁判字號】    99,軍上,1
【裁判日期】    990128
【裁判案由】    違反職役職責
【裁判全文】
臺灣高等法院高雄分院刑事判決           99年度軍上字第1號
上  訴  人  甲○○
即  被  告
上列上訴人因違反職役職責案件，不服國防部高等軍事法院高雄
分院98年度上訴字第71號中華民國98年12月11日第二審判決（起
訴案號：國防部南部地方軍事法院檢察署98 年度偵字第245號）
，提起上訴，本院判決如下：
     主  文
上訴駁回。
     理  由
一、本件上訴意旨略以：上訴人即被告知道自己錯了，被告會記
    取此次教訓，不會再犯相同的錯誤。另因被告之父親年邁且
    有病在身，母親因工作因素無法妥為照顧，希能給予被告改
    過自新機會，懇予從輕量刑等語。
二、按被告不服高等軍事法院宣告有期徒刑之上訴判決者，得以
    其判決違背法令為理由，向高等法院提起上訴，軍事審判法
    第181條第5項定有明文。是不服高等軍事法院有期徒刑判決
    而向高等法院提起上訴者，非以原判決違背法令為理由者，
    不得為之，此為其上訴之法定要件。如上訴理由狀並未依據
    卷內訴訟資料，具體指摘原判決不適用何種法則，或如何適
    用不當，或所指原判決之不法情事，顯與法律規定得為提起
    上訴理由之違法情形不相符合時，均應認其上訴違背法律上
    之程式，予以駁回。
三、經查：上訴人即被告甲○○係陸軍第八軍團指揮部砲兵第四
    三指揮部砲兵第二營營部連二兵食勤，於98年8 月27日凌晨
    2 時許，以甫改分配到新單位無金錢支用，且因曾逾假將受
    禁閉處分而久未休假，及因腳傷（起水泡）不想參加莫拉克
    颱風救災任務等事由，而基於長期脫免職役之意圖，自臺灣
    駐地翻越營區圍牆，不假離去職役潛逃在外，藏匿高雄、臺
    南、嘉義一帶網咖，迨同年9 月8 日凌晨1 時許，始為鳳山
    憲兵隊人員在臺南市○○路○段東方PUB 樓下便利超商尋獲
    之事實，原判決已述其所憑之證據及認定之理由，而以被
    告所辯沒有長期脫免職役之意圖云云，為不可採，於理由內
    予以指駁。而被告所犯陸海空軍刑法第39條第1 項前段之違
    反職役罪，其法定刑為5 年以下有期徒刑之罪，原審以第一
    審審酌被告有逾假紀錄，素行不良，又該管部隊正逢執行莫
    拉克颱風救災任務，其棄役潛逃行為已嚴重影響部隊任務遂
    行及內部管理，行為實屬不當，惟念其犯後坦承犯行，深表
    悔悟，態度良好，尚見悔悟之心，離去職役期間未另犯他案
    及無前科紀錄等情狀，量處被告有期徒刑8 月，其認事用法
    ，均無不合，量刑亦屬適當，上訴意旨請求從輕科刑，而未
    指摘原判決有何違背法令之情形，揆諸首揭說明，自非第三
    審上訴之正當理由，其上訴即屬違背法律上之程式，應予駁
    回。
據上論斷，應依軍事審判法第206 條第1 項但書，刑事訴訟法第
395 條前段，判決如主文。
中    華    民    國    99    年    1     月  28      日
                  刑事第七庭    審判長法  官 莊飛宗
                                      法  官 蔡廣昇
                                      法  官 黃憲文
以上正本證明與原本無異。
不得上訴。
中    華    民    國    99    年    1     月  28      日
                                      書記官 戴志穎

司法院資訊處製作；財團法人民間司法改革基金會備份。
